臺灣彰化地方法院刑事判決　　　　　　　　　　　　九十三年度訴字第一一六五號
　　公　訴　人　臺灣彰化地方法院檢察署檢察官
　　被　　　告　甲○○
右列被告因違反毒品危害防制條例案件，經檢察官提起公訴（九十三年度毒偵字第一
八六二號、第二二五九號、第二三一五號、第二九一六號），於本院準備程序中，被
告就被訴事實為有罪之陳述，經裁定改行簡式審判程序，本院判決如左：
    主  文
甲○○連續施用第一級毒品，處有期徒刑壹年，扣案之海洛因捌包（合計淨重貳點肆
伍公克）沒收銷燬之，注射針筒貳支均沒收；又連續施用第二級毒品，累犯，處有期
徒刑肆月，扣案之玻璃球貳個、削尖吸管貳支均沒收。主刑部分應執行有期徒刑壹年
貳月。
    事  實
一、甲○○前因施用第一級毒品海洛因及第二級毒品安非他命案件，經本院以九十年
    度毒聲字第一一一一號裁定令入戒治處所施以強制戒治一年，後因戒治成績合格
    ，經本院以九十年度毒聲字第三一四六號裁定停止戒治，所餘戒治期間付保護管
    束，後再經本院再以九十年度毒聲字第四三○四號裁定撤銷停止戒治，並於民國
    九十一年八月二十日強制戒治期滿獲釋，經台灣彰化地方法院檢察署檢察官於九
    十一年十月四日，以九十一年度戒毒偵字第八九○、八九一、八九二號不起訴處
    分確定。復因施用第一級毒品海洛因案件，經本院於九十一年四月三十日，以九
    十三年度訴字第四一二號判決判處應執行刑有期徒刑十一月確定（現在監執行中
    ）。詎仍不知悔改，復基於施用第一級毒品海洛因之概括犯意，自九十三年五月
    一日起，至九十三年九月五日某時止，連續在其位於彰化縣和美鎮○○里○○路
    三七一號住所處，以注射方式施用第一級毒品海洛因多次；另基於施用第二級毒
    品安非他命之概括犯意，自九十二年十二月間之某時起，至九十三年九月四日某
    時止，連續在前開住處，以將第二級毒品安非他命置於玻璃球內燒烤之方式，施
    用第二級毒品安非他命多次。嗣於九十三年二月二十一日一時三十分許，為警在
    台中縣烏日鄉○○村○○○路一○八號查獲後，經其同意採驗尿液結果呈甲基安
    非他命及嗎啡陽性反應（施用第一級毒品部分為前案既判力所及，業經檢察官另
    為不起訴處分）；另於九十三年六月九日二十一時五十分許，為警在彰化縣彰化
    市○○○路二三六號前查獲，並扣得海洛因七包（合計淨重二‧四公克）；復於
    九十三年七月九日十時十分許，為警持搜索票在其前開住處查獲，並扣得海洛因
    一包（淨重○‧○五公克）、注射針筒二支、玻璃球二個及削尖吸管二支。
二、案經臺中縣警察局烏日分局報請臺灣臺中地方法院檢察署呈請臺灣高等法院臺中
    分院檢察署檢察長核轉暨彰化縣警察局彰化、和美分局報請及台灣彰化地方法院
    檢察署檢察官及簽分偵查起訴。
    理  由
一、右揭事實，業據被告於本院審理時坦承不諱，且被告於九十三年二月二十一日一
    時三十分許、九十三年六月九日二十一時五十分許、九十三年七月九日十時十分
    許獲案後，經警採其尿液送驗結果，確呈嗎啡及安非他命陽性反應，此有台中縣
    衛生局、彰化縣衛生局、中山醫學大學附設醫院出具之尿液檢驗報告各一份附卷
    可稽；又扣案之白色粉末八包，經鑑驗結果，含海洛因成份（合計淨重二‧四五
    公克），亦有法務部調查局鑑定通知書二紙在卷可參，此外，復有注射針筒二支
    、玻璃球二個、削尖吸管二支扣案可資佐證，足徵被告自白與事實相符，堪以採
    信。再被告前因施用毒品案件，經強制戒治交付保護管束，期滿由台灣彰化地方
    法院檢察署檢察官於九十一年十月四日，以九十一年度戒毒偵字第八九○、八九
    一、八九二號不起訴處分確定；又因施用第一級毒品案件，經本院於九十三年四
    月三十日，以九十三年度訴字第四一二號判決判處有期徒刑十一月確定（現在監
    執行中），有該不起訴處分書、判決書及臺灣高等法院被告全國前案紀錄表在卷
    可按。被告於受強制戒治執行完畢釋放後，五年內再犯毒品危害防制條例第十條
    第一項、第二項之罪，本件事證明確，被告右揭犯行洵堪認定，應依法論科。
二、核被告甲○○所為，係犯毒品危害防制條例第十條第一項、第二項之施用第一級
    、第二級毒品罪。被告於施用第一、二級毒品前持有第一、二級毒品之低度行為
    ，應為施用之高度行為所吸收，不另論罪。其先後多次施用海洛因及安非他命之
    犯行，各時間緊接，且觸犯構成要件相同之罪名，顯係分別基於概括犯意為之，
    應各依刑法第五十六條連續犯規定論以一罪，並加重其刑。檢察官雖未就被告自
    九十三年七月九日後至九十三年九月五日施用第一級毒品海洛因之犯行，及至九
    十三年九月四日施用安非他命之犯行起訴，惟此部分與已起訴部分具有前揭連續
    犯之裁判上一罪關係，為起訴效力所及，本院得併予審理。又被告所犯上開二罪
    ，犯意各別，行為互殊，應分論併罰之。爰審酌被告犯罪之動機、目的、手段、
    所生危害，暨犯後坦承犯行之態度等一切情狀，各量處如主文所示之刑，並定其
    應執行刑，以示懲儆。扣案之第一級毒品海洛因八包（合計淨重二．四五公克）
    ，係查獲之毒品，應依毒品危害防制條例第十八條第一項前段之規定宣告沒收並
    銷燬之；另扣案之注射針筒二支、玻璃球二個、削尖吸管二支，係被告所有分別
    供施用第一、二級毒品所用之物，業據被告供承在卷，併依刑法第三十八條第一
    項第二款之規定宣告沒收。
據上論斷，應依刑事訴訟法第二百七十三條之一第一項、第二百九十九條第一項前段
，毒品危害防制條例第十條第一項、第二項、第十八條第一項前段，刑法第十一條前
段、第五十六條、第五十一條第五款、第三十八條第一項第二款，判決如主文。本案
經檢察官郭銘禮到庭執行職務。
中      華      民      國    九十三    年      九      月    二十七    日
                    臺灣彰化地方法院刑事第一庭
法      官  宋  恭  良
右正本證明與原本無異。
如不服本判決，應於判決送達後十日內向本院提出上訴狀( 須附繕本 )。
                                    法院書記官  劉  玫  金
中      華      民      國    九十三    年      九      月    二十九    日
毒品危害防制條例第十條
施用第一級毒品者，處六月以上五年以下有期徒刑。
施用第二級毒品者，處三年以下有期徒刑。
